【裁判字號】    96,易,413
【裁判日期】    970122
【裁判案由】    家庭暴力防治法
【裁判全文】
臺灣臺東地方法院刑事判決               96年度易字第413號
公  訴  人  臺灣臺東地方法院檢察署檢察官
被      告  丙○○
上列被告因家庭暴力防治法等案件，經檢察官提起公訴 (96年度
偵字第2139號)，被告於準備程序中就被訴事實為有罪之陳述，
經本院裁定改依簡式審判程序審理，並判決如下：
    主  文
丙○○違反法院依家庭暴力防治法第十六條第三項所為之禁止實
施家庭暴力、禁止騷擾行為之民事暫時保護令裁定，處有期徒刑
柒月，緩刑貳年。緩刑期內付保護管束。
被訴毀損、過失傷害部分公訴不受理。
    事  實
一、丙○○係乙○○之夫，2人具有家庭暴力防治法第3條第1款
    之家庭成員關係，因丙○○經常於酒後毆打乙○○，乙○○
    遂向本院聲請暫時保護令，經本院於民國96年8月16日核發
    96年度暫家護字第37號暫時保護令，裁定命丙○○不得對乙○○實施身體或精神上不法侵害及騷擾行為，然丙○○於收
    受該暫時保護令後，竟對該保護令視之無睹，於該保護令有
    效期間內，基於違反保護令之犯意，於96年9月11日晚上10
    時許，飲用酒類後，至乙○○位於臺東縣大武鄉大竹村17鄰
    加津林69號住處，要求探視2人之子女，乙○○見丙○○酒
    後神智不清，予以拒絕，並將大門反鎖，丙○○即大力敲打
    大門約10餘分鐘，以上開方式，對乙○○實施騷擾行為，造
    成乙○○精神上之不法侵害，因而違反本院所為上述保護令
    裁定。
 二、案經被害人乙○○訴請臺東縣警察局大武分局報請臺灣臺
     東地方法院檢察署檢察官偵查起訴。
    理  由
壹、有罪部分:
一、本件被告丙○○所犯係死刑、無期徒刑、最輕本刑為3年以
    上有期徒刑以外之罪，亦非高等法院管轄之第一審案件，而
    被告於本院行準備程序中就被訴事實為有罪之陳述，經告知
    簡式審判程序之旨，並聽取公訴人及被告意見後，本院認為
    適宜而依刑事訴訟法第273條之1第1項規定，裁定進行簡式
    審判程序，合先敘明。
二、據以論罪之證據名稱：
(一)被告丙○○於警詢、偵查、本院準備程序及審理時之自白。
(二)證人即告訴人乙○○、甲○○○於警詢時之證詞。
(三)本院96年度暫家護字第37號民事暫時保護令影本1份。
(四)綜上各節參互佐證，被告自白核與事實相符，應堪採信，本
    件事證明確，被告犯行堪以認定，應依法論科。
三、按家庭暴力防治法所稱家庭暴力者，謂家庭成員間實施身體
    或精神上不法侵害之行為；所稱騷擾者，謂任何打擾、警告
    、嘲弄或辱罵他人之言語、動作或製造使人心生畏怖情境之
    行為；此為現行家庭暴力防治法第2條第1款、第3款所明定
    。查被告係被害人乙○○之夫，2人間具有家庭暴力防治法
    第3條第1款之家庭成員關係。再被告於夜深人靜時，至被害
    人住處大力敲打大門約10餘分鐘，除顯已打擾被害人之休養
    外，更致使被害人心生畏怖情境，造成被害人精神上之不法
    侵害，當屬對被害人實施家庭暴力及騷擾之行為甚明。核被
    告丙○○所為，係違反法院依家庭暴力防治法第16條第3項
    所為之禁止實施精神上不法侵害及騷擾行為之民事暫時保護
    令裁定，而犯同法第61條第1款、第2款之違反保護令罪。被
    告雖一行為同時有犯家庭暴力防治法第61條第1款及第2款之
    情形，惟法院依同法第16條第3項規定核發暫時保護令者，
    該保護令內之數款規定，均係保護令之內容，僅係將其違犯
    情形逐一列舉，如同時違反保護令內之數款規定，仍僅係違
    反一保護令罪，乃屬單純一罪。爰審酌被告無視法院暫時保
    護令之效力，顯然漠視法律對其之規制，兼衡其犯罪之動機
    、目的、手段、平日生活狀況、智識程度、品行、犯罪所生
    危害及其犯罪後坦承犯行、態度良好，檢察官求刑尚稱允當
    等一切情狀，量處如主文所示之刑，以資懲儆。又查被告未
    曾因故意犯罪受有期徒刑以上刑之宣告，有臺灣高等法院被
    告全國前案紀錄表1件附卷足憑，其因一時失慮而罹犯刑章
    ，事後已深表悔悟，並當庭認罪且表明不敢再犯，被害人亦
    當庭呈明願原諒被告，足認被告經此偵、審及論罪科刑程序
    之教訓，應當知所警惕而無再犯之虞，本院綜核各情，認上
    開對被告所宣告之刑以暫不執行為適當，爰依刑法第74條第
    1項第1款規定，宣告緩刑2年，併依家庭暴力防治法第38條
    第1項規定，宣告緩刑期內付保護管束，以勵自新。末查被
    告犯罪時間係於96年4月24日以後，無中華民國96年罪犯減
    刑條例之適用，併此敘明。
貳、不受理部分：
一、公訴意旨另以：被告丙○○係告訴人乙○○之夫，告訴人甲○○○之婿，3人間具有家庭暴力防治法第3條第1款、第3款
    之家庭成員關係，被告丙○○於96年9月11日晚上10時許，
    飲用酒類後，至告訴人乙○○位於臺東縣大武鄉大竹村17鄰
    加津林69號住處，要求探視2人之子女被拒後，竟大力敲打
    大門約10餘分鐘，告訴人乙○○母女不理不采，致被告丙○○大怒，明知損壞大門玻璃將使門後之人受傷，且當時亦無
    何不能注意之情事，竟疏不注意，並基於損壞他人器物之犯
    意，以拳頭將大門玻璃敲破，致使大門玻璃損壞而不堪使用
    ，飛濺之玻璃碎片割傷門後之告訴人甲○○○，造成甲○○○受有右手背割傷之傷害，因認被告丙○○涉犯刑法第354
    條之損壞器物罪嫌及刑法第284條第1項前段之過失傷害罪嫌
    。
二、按告訴乃論之罪，告訴人於第一審辯論終結前得撤回其告訴
    ；又告訴經撤回者，應諭知不受理之判決，刑事訴訟法第23
    8條第1項及第303條第3款分別定有明文。
三、查本件告訴人乙○○告訴被告丙○○損壞器物及告訴人甲○○○告訴被告丙○○過失傷害案件，起訴書認被告丙○○係
    犯刑法第354條之損壞器物罪及刑法第284條第1項前段之過
    失傷害罪，依同法第357條、第287條之規定，均須告訴乃論
    。茲據告訴人甲○○○於97年1月4日具狀撤回其告訴，此有
    撤回告訴狀1份附卷可稽，告訴人乙○○、甲○○○於本院
    準備程序中亦表明撤回對被告損壞器物及過失傷害之告訴，
    亦有本院準備程序筆錄在卷可考 (見本院97年1月8日準備程
    序筆錄第3頁、第4頁)，依照上開說明，本件爰就損壞器物
    及過失傷害部分，逕為諭知不受理之判決。
據上論斷，應依刑事訴訟法第273條之1第1項、第299條第1項前
段、第303條第3款，家庭暴力防治法第61條第1項第1款、第2款
、第38條第1項，刑法第11條、第74條第1項第1款，刑法施行法
第1條之1第1項、第2項前段，判決如主文。
本案經檢察官丁○○到庭執行職務。
中    華    民    國    97    年    1    月    22    日
                  刑事第四庭    法  官  曾宗欽
以上正本證明與原本無異。
如不服本判決應於收受本判決後10日內向本院提出上訴書狀；上
訴書狀應敘述具體理由。未敘述上訴理由者，應於上訴期間屆滿
後20日內向本院補提理由書狀（均須按他造當事人之人數附繕本
）。「切勿逕送上級法院」。
告訴人或被害人對於本判決如有不服，請書具不服之理由狀，請
求檢察官上訴者，其上訴期間之計算係以檢察官收受判決正本之
日期為準。
                                書記官  沈茜庭
中    華    民    國    97    年    1    月    22    日
附錄本案論罪科刑法條全文:
家庭暴力防治法第61條:
違反法院依第14條第1項、第16條第3項所為之下列裁定者，為本
法所稱違反保護令罪，處3年以下有期徒刑、拘役或科或併科新
臺幣10萬元以下罰金：
一、禁止實施家庭暴力。
二、禁止騷擾、接觸、跟蹤、通話、通信或其他非必要之聯絡行
    為。
三、遷出住居所。
四、遠離住居所、工作場所、學校或其他特定場所。
五、完成加害人處遇計畫。
刑法第284條第1項:
因過失傷害人者，處6月以下有期徒刑、拘役或5百元以下罰金，
致重傷者，處1年以下有期徒刑、拘役或5百元以下罰金。
刑法第354條:
毀棄、損壞前2條以外之他人之物或致令不堪用，足以生損害於
公眾或他人者，處2年以下有期徒刑、拘役或5百元以下罰金。


司法院資訊處製作；財團法人民間司法改革基金會備份。
